en: Home & Garden > Household Appliances > Climate Control Appliances > Fans: Box Fans; Ceiling Fans; Desk & Pedestal Fans; Powered Hand Fans & Misters; Tower Fans; Ventilation Fans; Wall Mount Fans; Window Fans
it: Casa e giardino > Dispositivi elettrodomestici > Controllo climatizzazione > Ventole: Ventilatori a scatola; Ventole da soffitto; Ventole da tavolo e piedistallo; Nebulizzatori e ventilatori personali portatili; Ventilatori a torre; Ventilatori; Ventilatori a parete; Ventilatori da finestra
el: Σπίτι & κήπος > Οικιακές συσκευές > Συσκευές ελέγχου κλίματος > Ανεμιστήρες: Ανεμιστήρες κουτιού; Ανεμιστήρες οροφής; Επιτραπέζιοι & επιδαπέδιοι ανεμιστήρες; Φορητοί ανεμιστήρες χειρός & ψεκαστήρες; Ανεμιστήρες πύργου; Ανεμιστήρες εξαερισμού; Επιτοίχιοι ανεμιστήρες; Ανεμιστήρες παραθύρου
ja: ホーム・ガーデン > 家電 > 冷暖房空調設備 > 扇風機・ファン: ボックスファン; シーリングファン; 卓上扇風機・スタンド型扇風機; 携帯型小型扇風機; タワーファン; 換気扇; 壁掛け式扇風機; 窓用ファン
tr: Ev ve Bahçe > Ev Aletleri > Hava Kontrol Aygıtları > Vantilatörler: Kutu Fanlar; Tavan Vantilatörleri; Masaüstü ve Ayaklı Vantilatörler; Kişisel El Tipi Vantilatörler ve Soğutucu Buhar Cihazları; Kule Tipi Vantilatörler; Havalandırma Vantilatörleri; Duvara Monte Vantilatörler; Pencere Vantilatörleri
th: บ้านและสวน > เครื่องใช้ภายในบ้าน > อุปกรณ์ควบคุมสภาพอากาศ > พัดลม: พัดลมกล่อง; พัดลมเพดาน; พัดลมตั้งโต๊ะและพื้น; พัดลมและเครื่องพ่นละอองน้ำไฟฟ้าแบบมือถือ; พัดลมทาวเวอร์; พัดลมระบายอากาศ; พัดลมติดผนัง; พัดลมติดหน้าต่าง
vi: Nhà và vườn > Thiết bị gia dụng > Thiết bị điều hòa không khí > Quạt: Quạt hộp; Quạt trần; Quạt bàn và quạt cây; Quạt điện & Quạt phun sương cầm tay; Quạt tháp; Quạt thông gió; Quạt treo tường; Quạt cửa sổ
da: Hjem og have > Husholdningsapparater > Klimakontroludstyr > Ventilatorer: Boksventilatorer; Loftventilatorer; Skrivebords- og gulvventilatorer; Håndventilatorer; Tårnventilatorer; Udluftningsventilatorer; Vægventilator; Vinduesventilatorer
ro-RO: Casă și grădină > Electrocasnice > Aparate de climatizare > Ventilatoare: Ventilatoare de podea cu carcasă dreptunghiulară; Ventilatoare de tavan; Ventilatoare de birou și cu piedestal; Ventilatoare de mână acționare electric și pulverizatoare; Ventilatoare turn; Ventilatoare pentru ventilație; Ventilatoare montate pe perete; Ventilatoare de fereastră
nb: Hjem og hage > Husholdningsapparater > Klimakontrollapparater > Vifter: Boksvifter; Takvifter; Bord- og gulvvifter; Elektriske håndvifter og forstøvere; Tårnvifter; Ventilasjonsvifter; Veggmonterte vifter; Vindusvifter
sl-SI: Dom in vrt > Gospodinjski aparati > Naprave za nadzor klime > Ventilatorji: Ventilatorji; Stropni ventilatorji; Namizni in podstavni ventilatorji; Ročni ventilatorji in razpršilniki na električni pogon; Stolpčni ventilatorji; Ventilatorji za prezračevanje; Stenski ventilatorji; Ventilatorji za okna
fi: Koti ja puutarha > Kodinkoneet > Ilmastointi > Tuulettimet: Laatikkotuulettimet; Kattotuulettimet; Pöytä- ja jalkatuulettimet; Sähkökäyttöiset käsituulettimet ja sumuttimet; Pylvästuulettimet; Ilmanvaihto­tuulettimet; Seinään kiinnitettävät tuulettimet; Ikkunatuulettimet
fr: Maison et jardin > Appareils électroménagers > Chauffage et climatisation > Ventilateurs: Ventilateurs sur pied; Ventilateurs de plafond; Ventilateurs de table et à pied; Ventilateurs portatifs et brumisateurs; Ventilateurs colonne; Ventilateurs industriels; Ventilateurs muraux; Ventilateurs de fenêtre
ru: Дом и сад > Бытовая техника > Климатическая техника > Вентиляторы: Вентиляторы в коробчатом корпусе; Потолочные вентиляторы; Настольные и напольные вентиляторы; Ручные вентиляторы; Охладительные башни; Вытяжные вентиляторы; Настенные вентиляторы; Оконные вентиляторы
lt-LT: Namai ir sodas > Buitinė technika > Klimato kontrolės prietaisai > Ventiliatoriai: Dėžiniai ventiliatoriai; Lubų ventiliatoriai; Staliniai ventiliatoriai ir ventiliatoriai ant kojelių; Rankiniai ventiliatoriai ir purkštuvai; Bokštiniai ventiliatoriai; Vėdinimo ventiliatoriai; Sieniniai ventiliatoriai; Langiniai ventiliatoriai
sv: Hem och trädgård > Hushållsapparater > Apparater för klimatkontroll > Fläktar: Boxfläktar; Takfläktar; Bordsfläktar; Handhållna fläktar; Tornfläktar; Ventilationsfläktar; Väggmonterade fläktar; Fönsterfläktar
es: Casa y jardín > Electrodomésticos > Control del clima > Ventiladores: Ventiladores de caja; Ventiladores de techo; Ventiladores de pie y de sobremesa; Atomizadores y ventiladores de mano eléctricos; Ventiladores de torre; Ventiladores extractores; Ventiladores de pared; Ventiladores de ventana
zh-CN: 家居与园艺 > 家用电器 > 环境调节设备 > 风扇: 箱式风扇; 吊扇; 台扇/落地扇; 电动手持风扇/喷雾器; 塔扇; 通风扇; 挂墙扇; 窗式风扇
hu: Otthon és kert > Háztartási gépek > Klímaszabályozási készülékek > Ventilátorok: Dobozventilátorok; Mennyezeti ventilátorok; Íróasztal- és talapzat-ventilátorok; Elektromos kézi ventilátorok és párásítók; Toronyventilátorok; Szellőztető ventilátorok; Falra szerelhető ventilátorok; Ablakventilátorok
pt-BR: Casa e jardim > Eletrodomésticos > Controle climático > Ventiladores: Ventiladores tipo box; Ventiladores de teto; Ventiladores de mesa e pedestal; Ventilador de mão; Ventiladores torre; Exaustores; Ventiladores de parede; Ventiladores de janela
pt-PT: Casa e jardim > Eletrodomésticos > Equipamento de controlo climático > Ventoinhas: Ventiladores de caixa; Ventoinhas de teto; Ventoinhas de secretária e de pé; Ventoinhas e nebulizadores manuais; Ventiladores de torre; Ventoinhas de ventilação; Ventoinhas de montagem na parede; Ventiladores de janela
sk-SK: Dom a záhrada > Domáce spotrebiče > Klimatizačné spotrebiče > Ventilátory: Krabicové ventilátory; Stropné ventilátory; Stolové a stojanové ventilátory; Poháňané ručné ventilátory a rozprašovače; Vežové ventilátory; Ventilátory; Nástenné ventilátory; Okenné ventilátory
bg-BG: Дом и градина > Домакински уреди > Уреди за контрол на климата > Вентилатори: Вентилатори; Таванни вентилатори; Настолни вентилатори и вентилатори на стойка; Ръчни вентилатори и вентилатори за мъгла; Вертикални вентилатори; Вентилиращи вентилатори; Вентилатори за стенен монтаж; Вентилатори за прозорци
hr-HR: Dom i vrt > Kućanski aparati > Uređaji za kontrolu klime > Ventilatori: Kutijasti ventilatori; Stropni ventilatori; Stolni i samostojeći ventilatori; Električni ručni ventilatori i uređaji za rashlađivanje vodom; Toranjski ventilatori; Ventilatori za prozračivanje; Zidni ventilatori; Ventilatori za prozore
ko: 가정/원예 용품 > 가전 제품 > 냉난방 가전 > 선풍기: 박스형 선풍기; 천장형 선풍기; 탁상용/날개 없는 선풍기; 전동 손 선풍기/분사기; 타워형 선풍기; 환풍기; 벽걸이 선풍기; 창문용 선풍기
de: Heim & Garten > Haushaltsgeräte > Klimatisierung > Ventilatoren: Kastenventilatoren; Deckenventilatoren; Tisch- & Standventilatoren; Handventilatoren; Turmventilatoren; Lüftungsventilatoren; Wandventilatoren; Fensterventilatoren
zh-TW: 居家和庭園 > 家用電器 > 空調設備 > 電風扇: 箱式風扇; 天花板吊扇; 桌扇/立扇; 手持風扇/噴霧風扇; 塔扇; 抽風機; 壁掛式電扇; 窗型風扇
nl: Huis en tuin > Huishoudelijke apparaten > Klimaatregeling > Ventilatoren: Boxventilators; Plafondventilatoren; Staande en bureauventilatoren; Draagbare ventilators; Torenventilatoren; Uitlaatventilatoren; Wandventilatoren; Raamventilatoren
pl: Dom i ogród > Sprzęt AGD > Ogrzewanie, wentylacja i klimatyzacja > Wentylatory: Wentylatory skrzynkowe; Wentylatory sufitowe; Wentylatory biurkowe i stojące; Wentylatory ręczne; Wentylatory kolumnowe; Łopaty wentylatorów; Wentylatory ścienne; Wentylatory okienne
cs: Dům a zahrada > Domácí spotřebiče > Klimatizační zařízení > Větráky: Boxové ventilátory; Stropní větráky; Stolní a sloupové ventilátory; Ruční ventilátory; Sloupové ventilátory; Ventilátory; Nástěnné ventilátory; Okenní ventilátory